臺灣板橋地方法院刑事判決　　　　　　　　　　　　九十一年度易字第一一六七號
　　公　訴　人　臺灣板橋地方法院檢察署檢察官
　　被　　　告　乙○○
右列被告因贓物案件，經檢察官提起公訴（九十一年度偵字第五八七五號），本院判
決如左：
    主  文
乙○○故買贓物，累犯，處有期徒刑肆月，如易科罰金，以參佰元折算壹日。
    事  實
一、乙○○曾因故買贓物案件，經本院於八十九年六月十九日判處有期徒刑三月確定
    ，於民國八十九年十一月九日執行完畢，仍不知警惕，明知年籍不詳綽號「阿忠
    」者所持有懸掛車號ＲＷＷ－０五八之輕機車（係甲○○於九十一年三月六日十
    九時許，在臺北縣三重市○○街二四八號前所失竊），為來路不明之贓車，竟貪
    圖便宜，於九十一年三月十七日下午某時，在臺北縣蘆洲市忠義公園，以新臺幣
    （下同）二千元向「阿忠」購得上開贓車供己使用。嗣於九十一年三月十九日凌
    晨三時五十分許，乙○○騎乘上開機車行經臺北縣三重市○○街一一０之一號前
    ，為警查獲。
二、案經臺北縣政府警察局報請台灣板橋地方法院檢察署檢察官偵查起訴。
    理  由
一、被告乙○○於偵、審中否認有何贓物犯行，辯稱：我是在九十一年三月十七日下
    午，在臺北縣蘆洲市忠義公園，以二千元向「阿忠」購得上開機車，「阿忠」說
    行照要過二天拿，但還沒拿就被警察查到，並不知道該車為贓車，但當時有覺得
    車子有問題，我知道錯了云云。經查：(一)上開機車，係被害人甲○○所失竊，業
    經被害人於警訊時陳稱明確，並有車籍作業系統查詢認可資料一份在卷及被害人
    書立之贓物認領保管收據一紙附卷為證，足認被告經查獲之機車確為贓物。(二)又
    被告對出賣者「阿忠」之身分，一無所知，即貿然以顯低於市場行情之低價購買
    機車，過程已有問題，何況被告當場也發覺該機車確有問題；而且，被告之前曾
    因故買贓物行為，經本院判刑確定，其就買賣車輛必須查證車輛來源之合法性，
    應有相當程度之認知，故其辯稱購買時不知是贓車云云，顯不足採。(三)綜上所述
    ，本件事證明確，被告犯行應可認定。
二、核被告所為，係犯刑法第三百四十九條第二項之故買贓物罪。又被告有如事實欄
    所載之論罪科刑執行情形，有台灣高等法院檢察署刑案紀錄簡覆表在卷可憑，五
    年內再犯有期徒刑以上之本罪，為累犯，依法加重其刑。爰審酌被告犯罪之動機
    、目的、手段、所生危害、犯罪所得及犯罪後態度等一切情形，量處有期徒刑四
    月，並諭知如易科罰金，以銀元三百元（即新台幣九百元）折算一日。
據上論斷，應依刑事訴訟法第二百九十九條第一項前段，刑法第三百四十九條第二項
、第四十七條、第四十一條第一項前段，罰金罰鍰提高標準條例第一條前段、第二條
，判決如主文。
本案經檢察官王正皓到庭執行職務
中      華      民      國    九十一    年      六      月     十二     日
                                  臺灣板橋地方法院刑事第三庭
                                          法  官  劉以全
右正本證明與原本無異。
如不服本判決，應於判決送達後十日內，向本院提出上訴狀。
                                          書記官  廖舜宜
中      華      民      國    九十一    年      六      月     十二     日
附錄本案論罪科刑法條全文：
中華民國刑法第三百四十九條
收受贓物者，處三年以下有期徒刑、拘役或五百元以下罰金。
搬運、寄藏、故買贓物或為牙保者，處五年以下有期徒刑、拘役或科或併科一千元以
下罰金。
因贓物變得之財物，以贓物論。
